cs: Kusy obsažené v sadě tabla: Bajan (basový buben); Kryt na bajan; Podložka pod bajan (chakkar/gatta); Přepravní taška; Čisticí sada; Dajan (výškový buben); Kryt na dajan; Podložka pod dajan (chakkar/gatta); Pevné pouzdro; Výuková kniha; Ladicí kladívko; Ladicí řemínek / popruh; Jiné
vi: Các chi tiết đi kèm trong bộ trống Tabla: Bayan (trống bass); Vỏ bọc bayan; Đệm/vòng nệm bayan (chakkar/gatta); Túi đựng; Bộ dụng cụ vệ sinh; Dayan (trống treble); Vỏ bọc dayan; Đệm/vòng nệm dayan (chakkar/gatta); Hộp cứng; Sách hướng dẫn; Búa chỉnh âm; Dây/dải dệt chỉnh âm; Khác
bg-BG: Включени части в комплект табла: Баян (бас барабан); Покривало за баян; Възглавница/пръстен за баян (chakkar/gatta); Чанта за носене; Комплект за почистване; Даян (висок барабан); Покривало за даян; Възглавница/пръстен за даян (chakkar/gatta); Твърд калъф; Книга с инструкции; Чукче за настройка; Каишка/лента за настройка; Друго
zh-CN: 包括塔布拉鼓组部件: 低音塔布拉鼓（低音鼓）; 低音鼓护盖; 低音鼓垫/垫圈 (chakkar/gatta); 便携包; 清洁套装; 高音塔布拉鼓（高音鼓）; 高音鼓护盖; 高音鼓垫/垫圈 (chakkar/gatta); 硬盒; 教学用书; 调音锤; 调音带/织带; 其他
pt-BR: Peças de jogo americano incluídas: Bayan (tambor baixo); Capa de bayan; Almofada/anel de bayan (chakkar/gatta); Bolsa de transporte; Kit de limpeza; Dayan (tambor agudo); Capa de dayan; Almofada/anel de dayan (chakkar/gatta); Estojo rígido; Livro de instruções; Martelo de afinação; Alça/tira de afinação; Outro
ro-RO: Piese incluse în setul de tabla: Bayan (tobă bas); Husă pentru bayan; Pernă/inel pentru bayan (chakkar/gatta); Geantă de transport; Kit de curățare; Dayan (tobă înaltă); Husă pentru dayan; Pernă/inel pentru dayan (chakkar/gatta); Carcasă dură; Carte cu instrucțiuni; Ciocan de acordare; Curea/bandă de acordare; Altele
de: Im Tabla-Set enthaltene Artikel: Bayan (Basstrommel); Bayan-Abdeckung; Bayan-Kissen/-Ring (Chakkar/Gatta); Tragetasche; Reinigungsset; Dayan (Diskanttrommel); Dayan-Abdeckung; Dayan-Kissen/-Ring (Chakkar/Gatta); Hartschalenkoffer; Lehrbuch; Stimmhammer; Stimmgurt/-band; Sonstige
it: Pezzi del set di tabla inclusi: Bayan (tamburo basso); Copertura per bayan; Cuscino/anello per bayan (chakkar/gatta); Borsa per il trasporto; Kit di pulizia; Dayan (tamburo alto); Copertura per dayan; Cuscino/anello per dayan (chakkar/gatta); Custodia rigida; Libro di istruzioni; Martelletto per l'accordatura; Cinghia/nastro per l'accordatura; Altro
sl-SI: Vključeni kosi v kompletu table: Bayan (bas boben); Prevleka za bayan; Blazina/obroč za bayan (chakkar/gatta); Torba za prenašanje; Komplet za čiščenje; Dayan (visokotonski boben); Prevleka za dayan; Blazina/obroč za dayan (chakkar/gatta); Trdi kovček; Knjiga z navodili; Kladivo za uglaševanje; Trak za uglaševanje/tkanina; Drugo
ru: Состав набора таблы: Баян (басовый барабан); Чехол для баяна; Подушка/кольцо для баяна (чаккар/гатта); Сумка для переноски; Набор для чистки; Даян (высокий барабан); Чехол для даяна; Подушка/кольцо для даяна (чаккар/гатта); Жесткий футляр; Учебное пособие; Настроечный молоток; Настроечный ремень/лента; Другое
en: Tabla set pieces included: Bayan (bass drum); Bayan cover; Bayan cushion/ring (chakkar/gatta); Carrying bag; Cleaning kit; Dayan (treble drum); Dayan cover; Dayan cushion/ring (chakkar/gatta); Hard case; Instructional book; Tuning hammer; Tuning strap/webbing; Other
el: Περιλαμβάνονται τεμάχια σετ τάμπλα: Bayan (μπάσο τύμπανο); Κάλυμμα bayan; Μαξιλάρι/δακτύλιος bayan (chakkar/gatta); Τσάντα μεταφοράς; Κιτ καθαρισμού; Dayan (πρίμο τύμπανο); Κάλυμμα dayan; Μαξιλάρι/δακτύλιος dayan (chakkar/gatta); Σκληρή θήκη; Εγχειρίδιο οδηγιών; Σφυρί κουρδίσματος; Ιμάντας κουρδίσματος/webbing; Άλλο
lt-LT: Pridedami tablų rinkinio elementai: „Bayan“ (bosinis būgnas); „Bayan“ uždangalas; „Bayan“ pagalvėlė / žiedas („chakkar“ / „gatta“); Nešiojimo krepšys; Valymo rinkinys; „Dayan“ (aukštų dažnių būgnas); „Dayan“ uždangalas; „Dayan“ pagalvėlė / žiedas („chakkar“ / „gatta“); Kietas dėklas; Mokomoji knyga; Derinimo plaktukas; Derinimo dirželis / juosta; Kita
fr: Comprend un ensemble de tabla: Bayan (tambour basse); Housse pour bayan; Coussin/anneau pour bayan (chakkar/gatta); Sac de transport; Kit de nettoyage; Dayan (tambour aigu); Housse pour dayan; Coussin/anneau pour dayan (chakkar/gatta); Étui rigide; Livre d’instructions; Marteau d’accordage; Sangle d’accordage/ruban; Autre
nl: Inbegrepen tabla-setonderdelen: Bayan (basdrum); Bayan-hoes; Bayan-kussen/ring (chakkar/gatta); Draagtas; Reinigingskit; Dayan (trebledrum); Dayan-hoes; Dayan-kussen/ring (chakkar/gatta); Harde koffer; Instructieboek; Stemhamer; Stemband/webbing; Overig
tr: Dahil olan tabla seti parçaları: Bayan (bas davulu); Bayan kılıfı; Bayan minderi/halkası (chakkar/gatta); Taşıma çantası; Temizlik kiti; Dayan (tiz davulu); Dayan kılıfı; Dayan minderi/halkası (chakkar/gatta); Sert çanta; Eğitim kitabı; Akort çekici; Akort kayışı/şeridi; Diğer
nb: Inkluderte deler i tabla-sett: Bayan (basstromme); Bayan-trekk; Bayan-pute/ring (chakkar/gatta); Bæreveske; Rengjøringssett; Dayan (diskanstromme); Dayan-trekk; Dayan-pute/ring (chakkar/gatta); Hard koffert; Instruksjonsbok; Stemmehammer; Stemmereim/-bånd; Annet
zh-TW: 包含塔布拉鼓組件數: Bayan (低音鼓); Bayan 鼓套; Bayan 鼓墊/墊圈 (Chakkar/Gatta); 手提袋; 清潔套組; Dayan (高音鼓); Dayan 鼓套; Dayan 鼓墊/墊圈 (Chakkar/Gatta); 硬盒; 教學書; 調音槌; 調音綁帶/織帶; 其他
hu: Asztalszett darabjai a csomagban: Bayan (basszusdob); Bayan huzat; Bayan párna/gyűrű (chakkar/gatta); Hordtáska; Tisztítókészlet; Dayan (magasdob); Dayan huzat; Dayan párna/gyűrű (chakkar/gatta); Kemény tok; Oktatókönyv; Hangolókulcs; Hangolószíj / heveder; Egyéb
pt-PT: Peças incluídas no conjunto de tabla: Bayan (tambor baixo); Capa de bayan; Almofada/anel de bayan (chakkar/gatta); Saco de transporte; Kit de limpeza; Dayan (tambor agudo); Capa de dayan; Almofada/anel de dayan (chakkar/gatta); Estojo rígido; Livro de instruções; Martelo de afinação; Correia/fita de afinação; Outro
pl: Dołączono elementy zestawu stołu: Bayan (bęben basowy); Pokrowiec na bayan; Poduszka/podstawka pod bayan (chakkar/gatta); Torba; Zestaw do czyszczenia; Dayan (bęben wiolinowy); Pokrowiec na dayan; Poduszka/podstawka pod dayan (chakkar/gatta); Twardy futerał; Książka instruktażowa; Młotek do strojenia; Pasek/taśma do strojenia; Inne
es: Piezas incluidas en el set de tabla: Bayan (tambor bajo); Funda para bayan; Cojín/anillo para bayan (chakkar/gatta); Bolsa de transporte; Kit de limpieza; Dayan (tambor agudo); Funda para dayan; Cojín/anillo para dayan (chakkar/gatta); Estuche rígido; Libro instructivo; Martillo de afinación; Correa/cinta de afinación; Otro
th: อุปกรณ์ที่รวมอยู่ชุดกลองตะบลา: บายัน (กลองเบส); ที่ครอบบายัน; เบาะรอง/ห่วงรองบายัน (Chakkar/Gatta); กระเป๋าพกพา; ชุดทำความสะอาด; ดายัน (กลองเสียงแหลม); ที่ครอบดายัน; เบาะรอง/ห่วงรองดายัน (Chakkar/Gatta); เคสแข็ง; หนังสือคู่มือ; ค้อนปรับเสียง; สายรัด/สายรัดปรับเสียง; อื่นๆ
da: Medfølgende dele i tablasæt: Bayan (bastromme); Bayan-overtræk; Bayan-pude/ring (chakkar/gatta); Bæretaske; Rengøringssæt; Dayan (diskanttromme); Dayan-overtræk; Dayan-pude/ring (chakkar/gatta); Hardcase; Instruktionsbog; Stemmehammer; Stemmestrop/webbing; Andet
hr-HR: Uključeni dijelovi seta tabla: Bayan (bas bubanj); Navlaka za bayan; Jastučić/prsten za bayan (chakkar/gatta); Torba za nošenje; Komplet za čišćenje; Dayan (visokotonski bubanj); Navlaka za dayan; Jastučić/prsten za dayan (chakkar/gatta); Tvrdi kovčeg; Knjiga s uputama; Čekić za ugađanje; Remen/traka za ugađanje; Ostalo
fi: Tabla-settiin sisältyvät osat: Bayan (bassorumpu); Bayan-suoja; Bayanin tyyny/rengas (chakkar/gatta); Kantokassi; Puhdistussarja; Dayan (diskanttirumpu); Dayan-suoja; Dayanin tyyny/rengas (chakkar/gatta); Kova kotelo; Ohjekirja; Viritysvasara; Virityshihna/nauha; Muu
ko: 타블라 세트 구성품 포함: 바얀(베이스 드럼); 바얀 커버; 바얀 쿠션/링(차카르/가타); 휴대용 가방; 청소 키트; 다얀(트레블 드럼); 다얀 커버; 다얀 쿠션/링(차카르/가타); 하드 케이스; 교본; 튜닝 해머; 튜닝 스트랩/웨빙; 기타
ja: タブラセットピース付き: バヤン (低音ドラム); バヤンカバー; バヤンクッション/リング (チャッカル/ガッタ); キャリーバッグ; クリーニングキット; ダヤン (高音ドラム); ダヤンカバー; ダヤンクッション/リング (チャッカル/ガッタ); ハードケース; 教則本; チューニングハンマー; チューニングストラップ/ウェビング; その他
sk-SK: Kusy prestierania na stôl v cene: Bajan (basový bubon); Kryt na bajan; Podložka/krúžok pod bajan (chakkar); Taška na prenášanie; Súprava na čistenie; Dajan (výškový bubon); Kryt na dajan; Podložka/krúžok pod dajan (chakkar); Pevné puzdro; Inštruktážna knižka; Ladiace kladivko; Ladiaci popruh; Iné
sv: Delar som ingår i tablaset: Bayan (bastrumma); Bayan-överdrag; Bayan-kudde/ring (chakkar/gatta); Bärväska; Rengöringskit; Dayan (diskanttrumma); Dayan-överdrag; Dayan-kudde/ring (chakkar/gatta); Hårt fodral; Instruktionsbok; Stämhammare; Stämrem/vävband; Annat